臺灣高等法院臺南分院刑事判決　　　　 96年度上易字第238號
上　訴　人
即　被　告　甲○○
　　　　　　　　　　（另案於臺灣臺南監獄臺南分監執行中）
上列上訴人因竊盜等案件，不服臺灣台南地方法院95年度易字第
1104號中華民國96年1月12日第一審判決（起訴案號：臺灣台南
地方法院檢察署95年度營偵字第1191號），提起上訴，被告為有
罪陳述，本案行簡式審判程序，本院判決如下：
    主  文
原判決關於竊盜暨定執行刑部分撤銷。
甲○○所犯如附表所示竊盜罪，各處如附表所示之刑。
其他上訴（即非法由自動付款設備取財部分）駁回。
上開第二項撤銷部分所處之刑與上訴駁回部分所處之刑，應執行
有期徒刑貳年。
    事  實
一、甲○○意圖為自己不法之所有，分別於附表所示之時、地，
    以徒手扳開機車置物箱後，竊取放置在各該置物箱內之財物
    之方式，竊取附表所示被害人所有財物（竊取時間、地點、
    所撬開置物箱所屬之機車車牌號碼、竊取之物品及被害人姓
    名，均詳如附表所示）。得手後即將所竊得之證件、皮包等
    物予以丟棄，行動電話則予以變賣後向不詳之人購買毒品施
    用。
二、甲○○於竊得附表編號 6所示己○○之郵局金融卡後，另意
    圖為自己不法之所有，持上開竊得之郵局提款卡，至位於臺
    南縣新營市○○路52之3號「合作金庫」提款機，自95年8月
    11日晚間20時19分起，接續 3次輸入提款卡提款密碼，使該
    自動付款設備辨識系統陷於錯誤，誤認其係有正當權源持卡
    人，以該不正方法由自動付款設備陸續提領現金新臺幣（下
    同）5000元、20000元、2000元，合計共27000元。
三、甲○○於95年 8月24日晚間20時30分許，為警員蕭嘉庭在臺
    南縣新營市「民治夜市」前，發現其係臺南縣警察局所列管
    之毒品調驗人口，即對其盤查，甲○○即於其竊盜犯行未被
    有偵查權之公務員或機關發覺前，主動向蕭嘉庭表明其有竊
    盜犯行，並同意員警搜索其所騎之車牌號碼TS6─550號機車
    之置物箱，查獲保養品、雨傘、 MP3、手機電池、梳子、癸○○匯款申請書、電話卡等物；甲○○復主動供稱其另有其
    餘偷竊犯行， 並帶同警方前往其位於臺南縣新營市○○路○
    段58號 206室之租屋處搜索，當場在該房間之桌上及衣櫥內
    ，查獲耐吉黑色背包1個、耐吉黑色手提包1個、BALENO手提
    包 1個、史奴比皮包1個、眼鏡盒1個、印尼盾1萬元1張、天
    珠高苑科大鑰匙1串、遙控器鑰匙2串、OKWAP充電器1個、立
    可白1個、HELLOKITTY吸油面紙1盒、愛跳舞的稻田詩集 1本
    、EPSON彩色墨水夾1盒、NOK－IA電池1個、 摩托羅拉電池1
    個、 800MAH電池1個、馬自達鑰匙1支、光陽機車鑰匙2支、
    丁○○遙控器1個、眉筆1枝、手鐲1只、三菱手機1隻、OKWA
    P手機1支、ANNASUI香水1瓶、WACH鑰匙2支、山葉鑰匙2支、
    丁○○電話帳單 2張、NISSAN汽車鑰匙1串、米色皮包1個等
    物後，循線查獲上情，甲○○並坦認所有竊盜犯行，進而接
    受裁判。
    理  由
一、認定犯罪事實所憑之證據及理由
（一）被告為認罪之答辯並坦承前揭事實（見本院96年6月27日
      審理筆錄）。
（二）被害人乙○○、子○○、戊○○、壬○○、丑○○、己○○、丙○○、丁○○、庚○○、癸○○、辛○○於警詢之
      陳述。
（三）有如事實三中所述之查獲物、贓物認領保管單9張、；相
      於被告住處及被告所騎機車搜索所得物品之照片19張、；
      合作金庫新營分行提款機之翻拍相片4張、己○○郵政存
      簿儲金簿暨交易明細1份在卷可稽。
（五）被告自首之情形，業據證人即員警蕭嘉庭證述明確（見原
      審卷50至55、111至116頁）
二、論罪科刑之理由
（一）核被告竊取附表所示物品所為，均係犯刑法第320條第1項
      之竊盜罪。
（二）核被告以竊得之附表編號 6所示之郵局金融卡，由自動付
      款設備取得黃姿捷存款之行為，係犯刑法第339條之 2第1
      項之非法由自動付款設備取財罪。被告前後多次提款行為
      ，係密切接近之時間及地點實施，侵害同一法益，各行為
      之獨立性極為薄弱，依社會一般觀念，在時間差距上，難
      以強行分開，在刑法評價上，應視數個舉動之接續實施，
      合為包括一行為予以評價，為接續犯。
（三）被告所犯所犯如附表所示之11個竊盜罪及非法由自動付款
      設備取財罪，犯罪各別，罪名不同，應分論併罰。
（四）前述各罪均依刑法第62條前段自首之規定減輕其刑。
（五）上訴駁回部分（即非法由自動付款設備取財部分）
　  　原審依上開事證，適用前述法律，並審酌被告為吸食毒品
      使用，竟盜領他人存款，顯見其所有權歸屬概念甚薄，惟
      念及其自首，且於偵、審中始終坦認犯行，又其盜領之錢
      僅為27000元等一切情狀，就非法由收費設備取財罪部分
      ，量處有期徒刑4月。經核認事用法均無不合，量刑亦屬
      妥當，被告上訴指摘量刑過重，為無理由，被告此部分之
      上訴，應予駁回。。
（六）就竊盜撤銷部分
    1.爰審酌被告為吸食毒品使用，竟任意竊取他人財物，且於
      短時期間偷竊10餘次，顯見其所有權歸屬概念甚薄，惟念
      及其自首，且於偵、審中始終坦認犯行，又其所偷竊物品
      均價值非鉅等情，分別量處如主文第二項所示之刑。
　  2.上開如主文第二項撤銷部分所處之刑與如主文第三項上訴
      駁回部分所處之刑，並定應執行刑為有期徒刑2年。
三、關於竊盜部分，撤銷原判決之理由
  　被告所犯11個竊盜罪，應予分論併罰，已如前述，其犯罪時
    間分別為如附表所示之時間，原判決以連續犯之記載方式認
    定是95年7月7日起至95年8月24日止，尚有未洽。
四、適用法律
（一）程序法方面：刑事訴訟法第368條、第369條第1項前段、
      第364條、第299條第1項前段。
（二）刑法第320條第1項、第62條前段、第51條第5款。
本案經檢察官吳忠賢到庭執行職務。
中　　華　　民　　國　　96　　年　　7 　　月　　11　　日
                  刑事第三庭    審判長法　官  陳義仲
                                      法　官  宋明蒼
                                      法　官  蔡勝雄
以上正本證明與原本無異。
不得上訴。
　　　　　　　　　　　　　　　　　　　書記官  魏芝雯
中　　華　　民　　國　　96　　年　　7 　　月　　12　　日
附錄本判決論罪科刑法條：
中華民國刑法第320條第1項
（普通竊盜罪、竊佔罪）
意圖為自己或第三人不法之所有，而竊取他人之動產者，為竊盜
罪，處5年以下有期徒刑、拘役或5百元以下罰金。
中華民國刑法第339條之2第1項
（違法由自動付款設備取得他人之物之處罰）
意圖為自己或第三人不法之所有，以不正方法由自動付款設備取
得他人之物者，處3年以下有期徒刑、拘役或1萬元以下罰金。
  附表
 ┌─┬────────┬─────┬───┬───┬───────────┬──────┐
 │編│　　時間（民國）│　地點    │被害人│機車號│ 　損失財物           │宣告刑      │
 │號│                │          │      │碼    │                      │            │
 ├─┼────────┼─────┼───┼───┼───────────┼──────┤
 │1 │95年7月7日下午1 │新營市中山│乙○○│H6X —│白色皮包1個；身份證、 │有期徒刑月│
 │  │時40分許（起訴書│路300 號前│      │121   │機車駕照、健保卡、華南│            │
 │  │誤載為下午3時15 │          │      │      │銀行提款卡、郵局提款卡│            │
 │  │分許，檢察官補充│          │      │      │各1張；手機及唇筆各1支│            │
 │  │理由書誤載為下午│          │      │      │；現金新臺幣（下同）  │            │
 │  │3時許）         │          │      │      │24100元。             │            │
 ├─┼────────┼─────┼───┼───┼───────────┼──────┤
 │2 │95年7月21日上午 │新營市中山│子○○│KZ5 —│紫色皮包1個；郵局金融 │有期徒刑月│
 │  │11時10分許（起訴│路136 號前│      │892   │卡、富邦金融卡、富邦信│            │
 │  │書誤載為11時20分│          │      │      │用卡、合作金庫金融卡、│            │
 │  │許，檢察官補充理│          │      │      │身份證、駕駛執照各1張 │            │
 │  │由書更正如上）  │          │      │      │。                    │            │
 ├─┼────────┼─────┼───┼───┼───────────┼──────┤
 │3 │95年8月2日下午8 │新營市民生│戊○○│KK7 —│米色皮包1個；匯豐銀行 │有期徒刑月│
 │  │時45分許        │路45號前  │      │379   │信用卡、身分證、現金  │            │
 │  │                │          │      │      │360  元、NOKIA行動電話│            │
 │  │                │          │      │      │電池1個。             │            │
 ├─┼────────┼─────┼───┼───┼───────────┼──────┤
 │4 │95年8月11日下午 │新營市民權│壬○○│KR6 —│NIKI皮包及皮夾各1個； │有期徒刑月│
 │  │4時30分許       │路26號前  │      │125   │現金700元；身分證、健 │            │
 │  │                │          │      │      │保卡、郵局提款卡各2張 │            │
 │  │                │          │      │      │；行動電話1支。       │            │
 ├─┼────────┼─────┼───┼───┼───────────┼──────┤
 │5 │95年8月11日下午5│新營市民生│丑○○│GD3 —│健保卡、身分證、汽車、│有期徒刑月│
 │  │時40分許        │路35號    │（起訴│253   │機車駕照、機車行照、第│            │
 │  │                │          │書誤載│      │一銀行、郵局、華南銀行│            │
 │  │                │          │為謝玉│      │提款卡各1張；國際牌— │            │
 │  │                │          │瓊，經│      │GD75手機1支、HELLO    │            │
 │  │                │          │檢察官│      │KITTY 吸油面紙、現金  │            │
 │  │                │          │於補充│      │4000元。              │            │
 │  │                │          │理由書│      │                      │            │
 │  │                │          │更正）│      │                      │            │
 ├─┼────────┼─────┼───┼───┼───────────┼──────┤
 │6 │95年8月11日晚間8│新營市中山│己○○│CF8 —│黑色皮包1個；身分證、 │有期徒刑月│
 │  │時19分許        │路141 號（│      │175   │健保卡、汽車、機車駕照│            │
 │  │                │齊普超商前│      │      │、機車行照、臺灣銀行與│            │
 │  │                │）        │      │      │郵局金融卡、玉山與聯邦│            │
 │  │                │          │      │      │銀行信用卡各1張；MOTO │            │
 │  │                │          │      │      │手機1支、現金500元。（│            │
 │  │                │          │      │      │被告另持上開郵局金融卡│            │
 │  │                │          │      │      │盜領現金共27000元）。 │            │
 ├─┼────────┼─────┼───┼───┼───────────┼──────┤
 │7 │95年8月18日晚間9│新營市三民│丙○○│JTF —│咖啡色長方形皮夾1個； │有期徒刑月│
 │  │時10分許        │路與民權路│      │386   │台灣銀行及土地銀行金融│            │
 │  │                │口        │      │      │卡、身分證、機車駕照各│            │
 │  │                │          │      │      │1張；現金1700元。     │            │
 ├─┼────────┼─────┼───┼───┼───────────┼──────┤
 │8 │95年8月19日下午4│新營市民治│丁○○│ZWU —│華南、第一、土地銀行存│有期徒刑月│
 │  │時40分許        │路227號   │      │468   │摺各1本；大門遙控器1個│            │
 │  │                │          │      │      │、汽車鑰匙1串；電話帳 │            │
 │  │                │          │      │      │單2張（起訴書漏載）。 │            │
 ├─┼────────┼─────┼───┼───┼───────────┼──────┤
 │9 │95年8月19日下午6│新營市三民│庚○○│CF2 —│皮包1個；身分證、駕照 │有期徒刑月│
 │  │時30分許（起訴書│路71之2號 │      │713   │、行照各1張；郵局、華 │            │
 │  │原記載為下午7時 │          │      │      │南銀行、第一銀行提款卡│            │
 │  │許，經公訴檢察官│          │      │      │各1張；玉山銀行信用卡1│            │
 │  │於補充理由書更正│          │      │      │張、國泰世華銀行信用卡│            │
 │  │）              │          │      │      │2張、郵政存簿5本、現金│            │
 │  │                │          │      │      │2000元。              │            │
 │  │                │          │      │      │                      │            │
 │  │                │          │      │      │                      │            │
 ├─┼────────┼─────┼───┼───┼───────────┼──────┤
 │10│95年8月24日下午6│新營市中山│癸○○│TNP —│藍白色皮包1個；MOTO手 │有期徒刑月│
 │  │時許            │路佛光素食│      │359   │機1支；電池1顆；記事本│            │
 │  │                │店前      │      │      │2本；電話卡1張；梳妝包│            │
 │  │                │          │      │      │（內含梳子1支、乳液1瓶│            │
 │  │                │          │      │      │、口紅1個）、匯款申請 │            │
 │  │                │          │      │      │書1張。               │            │
 ├─┼────────┼─────┼───┼───┼───────────┼──────┤
 │11│95年8月24日下午6│新營市延平│辛○○│YLA —│藍色牛仔皮包1個；身分 │有期徒刑月│
 │  │時50分許        │路全味香麵│      │105   │證及郵局提款卡各1張； │            │
 │  │                │包店前    │      │      │健保卡2張；OKWAP手機1 │            │
 │  │                │          │      │      │支。                  │            │
 │  │                │          │      │      │                      │            │
 └─┴────────┴─────┴───┴───┴───────────┴──────┘
